臺灣臺中地方法院刑事判決　　　　　　　96年度訴字第2778號
公　訴　人　臺灣臺中地方法院檢察署檢察官
被　　　告　乙○○
　　　　　　　　　　（現另案羈押在臺灣臺中看守所）
上列被告因違反毒品危害防制條例案件，經檢察官提起公訴（96
年度毒偵緝字第199號），本院合議庭裁定由受命法官獨任進行
簡式審判程序，判決如下：
    主    文
乙○○施用第一級毒品，累犯，處有期徒刑捌月，減為有期徒刑
肆月，如易科罰金，以新臺幣貳仟元折算壹日。
    犯罪事實及理由
一、犯罪事實：
    乙○○前於民國八十八年間，因施用毒品案件，經本院裁定
    送觀察、勒戒後，認無繼續施用毒品之傾向，由臺灣臺中地
    方法院檢察署檢察官於八十八年一月三十日以八十八年度偵
    字第一八０五號為不起訴處分確定。復於九十年間，因施用
    第二級毒品案件，經本院裁定送觀察、勒戒後，認有繼續施
    用之傾向，續由本院裁定令入戒治處所施以強制戒治，經本
    院裁定送觀察、勒戒後，認有繼續施用之傾向，續由本院裁
    定令入戒治處所施以強制戒治，因戒治成效合格，經本院裁
    定停止戒治，所餘期間付保護管束，於九十一年一月八日出
    所，指揮書執畢日期為九十一年五月二十七日。而所犯施用
    第二級毒品罪，則由本院判處有期徒刑七月確定。又於九十
    一年間因施用第二級毒品罪，經本院判處有期徒刑六月確定
    ，與前開所宣告刑有期徒刑七月接續執行後，於九十四年十
    月十六日執行完畢。詎乙○○仍無法戒絕，於前開強制戒治
    執行釋放後五年內，竟又基於施用第一級毒品海洛因之犯意
    ，於九十六年二月二日十五時許，在國道一號泰安休息站之
    某廁所內，以將第一級毒品海洛因摻入香煙內點燃吸食之方
    式，施用第一級毒品海洛因一次。嗣於九十六年二月五日十
    五時三十分許，經警在臺中縣后里鄉○○路二號執行搜索時
    ，當場查獲，經採集其尿液送驗後，係呈嗎啡陽性反應。
二、證據名稱：
（一）被告乙○○於警詢及偵查中之自白及於本院準備程序及審
      理時為認罪之陳述。
（二）中山醫學大學附設醫院藥物濫用檢測中心出具之確認檢驗
      結果報告。
三、又被告乙○○之上開犯罪時間，係於九十六年四月二十四日
    以前，合於中華民國九十六年罪犯減刑條例第二條第一項規
    定之基準日之前，應依該條例第二第一項第三款之規定，減
    其刑期二分之一，並依該條例第九條規定，諭知易科罰金之
    折算標準。
四、退回臺灣臺中地方法院檢察署九十六年度毒偵字第四五三八
    號移送併辦部分：
（一）移送併辦意旨略以：被告基於施用毒品之犯意，自民國九
      十五年二月某日起至九十六年八月六日凌晨二時許止，在
      臺中縣后里鄉○○路路旁等地，施用第一級毒品海洛因多
      次。嗣於九十六年八月六日十四時五十分許，在臺中縣后
      里鄉○○路二三三巷二弄十九號前處，為警因另案緝獲，
      並扣得第一級毒品海洛因一小包（毛重為０．三公克）、
      藥鏟二支、吸食器組等物。因認被告此部分犯行與前揭論
      罪科刑之犯行，有集合犯之關係，屬於實質上一罪，爰依
      法併案審理等語。
（二）按：
  １、依刑法第五十六條修正理由之說明，謂「對繼續犯同一罪
      名之罪者，均適用連續犯之規定論處，不無鼓勵犯罪之嫌
      ，亦使國家刑罰權之行使發生不合理之現象。」「基於連
      續犯原為數罪之本質及刑罰公平原則之考量，爰刪除有關
      連續犯之規定」等語，即係將本應各自獨立評價之數罪，
      回歸本來就應賦予複數法律效果之原貌。因此，就刑法修
      正施行後多次施用毒品之犯行，採一罪一罰，始符合立法
      本旨。本則法律問題，某甲於刑法修正施行前連續施用毒
      品部分，應依刑法第二條第一項之規定，適用修正前連續
      犯之規定論以一罪；刑法修正施行後之多次施用犯行，除
      符合接續犯之要件外，則應一罪一罰，再就刑法修正施行
      後之數罪，與修正前依連續犯規定所論之一罪，數罪併罰
      ，合併定其應執行之刑。最高法院九十六年度第九次刑事
      庭會議決議可資參照。基此，被告乙○○自九十六年二月
      間某日起至九十六年八月六日凌晨二時許止，多次施用第
      一級毒品海洛因之犯行，即非集合犯之性質。
  ２、又按數行為於同時同地或密切接近之時地實施，侵害同一
      之法益，各行為之獨立性極為薄弱，依一般社會健全觀念
      ，在時間差距上，難以強行分開，在刑法評價上，以視為
      數個舉動之接續施行，合為包括之一行為予以評價，較為
      合理，則屬接續犯，而為包括之一罪。最高法院八十六年
      台上字第三二九五號判例可資參照。查被告乙○○自承：
      伊於上開期間內，每二至三天施用第一級毒品海洛因一次
      等語（本院卷第四十三頁），足見被告每次施用第一級毒
      品海洛因之犯行，不僅非同時同地，時、空更未密接，核
      與接續犯之概念有別，亦難論以接續犯。
  ３、另按被告之自白，不得作為有罪判決之唯一證據，仍應調
      查其他必要之證據，以察其是否與事實相符。刑事訴訟法
      第一百五十六條第二項定有明文。又按被告雖經自白，仍
      應調查其他必要之證據，以察其與事實是否相符，苟無法
      證明其與事實相符，根本即失其證據之證明力，不得採為
      判斷事實之根據。最高法院四十六年台上字第八０九號判
      例可資參照。而遍查移送併辦偵查案卷所附之卷證資料，
      就被告於九十六年二月二日十五時許，在國道一號泰安休
      息站施用第一級毒品海洛因之犯行，除被告之自白外，並
      無任何補強證據可資佐實，揆諸前揭說明，移送併辦意旨
      關於被告於九十六年二月二日十五時許，在國道一號泰安
      休息站施用第一級毒品海洛因之犯行，並無法證明，本院
      無從併予審理。
  ４、據上，移送併辦意旨所載犯行與前揭論罪科刑部分，不能
      認為有集合犯或接續犯之實質上一罪關係，就被告於九十
      六年二月二日十五時許施用第一級毒品海洛因之犯行，又
      無法證明，本院自無從併予審理，應退回由檢察官另為適
      法處理。
五、依刑事訴訟法第二百七十三條之一第一項、第二百九十九條
    第一項前段、第三百十條之二、第四百五十四條第一項，毒
    品危害防制條例第十條第一項，刑法第十一條前段、第四十
    七條第一項、第四十一條第一項前段，中華民國九十六年罪
    犯減刑條例第二條第一項第三款、第七條、第九條，判決如
    主文。
本案經檢察官甲○○到庭執行職務
中　　華　　民　　國　　96　　年　　10　　月　　17　　日
                  刑事第十一庭  法　官　莊嘉蕙
以上正證明與原本無異。
如不服本判決，應於送達後十日內向本院提出上訴狀（須附繕本
），上訴於臺灣高等法院臺中分院。
上訴書狀如未敘述理由，應於上訴期間屆滿後20日內補提理由書
狀於本院。（應敘述具體理由並附繕本）。
                                書記官　魏愛玲
中　　華　　民　　國　　96　　年　　10　　月　　17　　日
附錄論罪科刑法條
毒品危害防制條例第十條第一項
施用第一級毒品者，處六月以上五年以下有期徒刑。
